臺灣嘉義地方法院刑事判決
111年度易字第152號
公  訴  人  臺灣嘉義地方檢察署檢察官
被      告  徐郁殷



上列被告因竊盜案件，經檢察官提起公訴（111年度偵字第2194
號），本院判決如下：
    主  文
徐郁殷犯踰越窗戶竊盜罪，累犯，處有期徒刑捌月。未扣案之犯
罪所得新臺幣肆萬參仟伍佰壹拾柒元沒收，於全部或一部不能沒
收或不宜執行沒收時，追徵其價額。
    犯 罪 事 實
一、徐郁殷曾為嘉義市○區○○○路000號「八方雲集-嘉義軍輝店」
    之員工，於離職後，竟意圖為自己不法之所有，基於踰越窗
    戶竊盜之犯意，於民國111年1月10日凌晨2時許，趁上開店
    家二樓窗戶未上鎖之際，由隔壁店家前之落地招牌，爬上二
    樓打開窗戶攀爬入內，先徒手破壞店內轉角儲藏櫃後方薄木
    板(毀損部分未據告訴)，再拿走店長林紹儒持有之儲藏櫃內
    ，以及鑰匙未拔之一樓收銀台內現金共新臺幣(下同)43517
    元後離去。
二、案經林紹儒訴請嘉義市政府警察局第二分局報告臺灣嘉義地
    方檢察署檢察官偵查起訴。
    理  由
一、被告以外之人於審判外之言詞或書面陳述，除法律有規定者
    外，不得作為證據；被告以外之人於審判外之陳述，雖不符
    合刑事訴訟法第159條之1至第159條之4之規定，而經當事人
    於審判程序同意作為證據，法院審酌該言詞陳述或書面陳述
    作成時之情況，認為適當者，亦得為證據；當事人、代理人
    或辯護人於法院調查證據時，知有第159條第1項不得為證據
    之情形，而未於言詞辯論終結前聲明異議者，視為有前項之
    同意，刑事訴訟法第159條第1項及第159條之5分別定有明文
    。查，本判決後述引用之傳聞證據，檢察官、被告徐郁殷於
    審理時均表示沒有意見而不予爭執，且迄至言詞辯論終結前
    均未聲明異議，本院審酌上開證據資料製作時之情況，尚無
    違法不當及證明力明顯過低之瑕疵，亦認為以之作為證據應
    屬適當，揆諸前開規定，爰依刑事訴訟法第159條之5規定，
    認該等證據均有證據能力。
二、上揭犯罪事實業據被告於警詢、偵查及審理時均坦承不諱，
    核與證人即告訴人林紹儒於警詢中之供訴情節相符，並有指
    認嫌係人紀錄表、關係人指認表、嘉義市政府警察局第二分
    局興安派出所受理各類案件紀錄表、嘉義市政府警察局興安
    派出所受理案件證明單、被害報告單、現場地圖、監視器翻
    拍照片、勘察報告附卷可考，可見被告之自白與事證相符，
    堪以採信。本案事證明確，被告犯行足以認定，應依法論科
    。
三、核被告所為，係犯刑法第321條第1項第2款之踰越窗戶竊盜
    罪。被告曾因竊盜、強盜及侵占案件，經本院以98年度聲字
    第390號裁定諭知應執行有期刑9年確定，入監執行後，於10
    3年6月9日假釋付保護管束，於106年7月11日保護管束未據
    銷，視為執行完畢，有檢察官出證之刑案資料查註紀錄表在
    卷可考(見本院卷頁192)，其受徒刑執行完畢後，於5年以內
    故意再犯本案有期徒刑以上之罪，為累犯。又司法院釋字第
    775號解釋，依解釋文及理由之意旨，係指構成累犯者，不
    分情節，一律加重最低本刑，於不符合刑法第59條所定要件
    之情形下，致生行為人所受之刑罰超過其所應負擔罪責之個
    案，不符罪刑相當原則、比例原則。於此範圍內，在修正累
    犯規定前，為避免發生上述罪刑不相當之情形，法院就該個
    案應裁量是否加重最低本刑；依此，該解釋係指個案量處最
    低法定刑，又無適用刑法第59條減輕規定之情形，法院應依
    此解釋意旨裁量不予加重最低本刑(最高法院108年度台上字
    第338號、108年度台上字第3526號、108年度台上字第3123
    號判決意旨參照)。查，本案被告並無個案情節應量處最低
    法定刑，否則若再依累犯規定加重其刑，則有違罪刑相當原
    則，又無法適用刑法第59條酌量減輕其刑規定之情形，是被
    告本案所犯之罪，應依刑法第47條第1項之規定，加重其刑
    。爰以行為人之責任為基礎，審酌被告於審理時自陳國中畢
    業、未婚、無子女、目前從事代工、因要繳費用而竊盜(本
    院卷第191頁)；告訴人林紹儒先後表示希望法院從重判決、
    由法院依法判決之意見(本院卷第43、192頁)；兼衡被告行
    竊之手段、尚未賠償告訴人損失之態度等一切情狀，量處如
    主文所示之刑。被告竊得之43517元現金，為其犯罪所得，
    未予扣案，應依刑法第38條之1第1項前段規定宣告沒收，並
    於全部或一部不能沒收或不宜執行沒收時，依同條第3項追
    徵其價額。
據上論斷，應依刑事訴訟法第299條第1項前段（依刑事判決精簡
原則，僅記載程序法條），判決如主文。
本案經檢察官陳美君提起公訴；檢察官陳昱奉到庭執行職務
中　　華　　民　　國　　111 　年　　6 　　月　　29　　日
                  刑事第四庭    法　官　康敏郎
以上正本證明與原本無異。
如不服本判決應於收受判決後20日內向本院提出上訴書狀，並應
敘述具體理由；其未敘述上訴理由者，應於上訴期間屆滿後20日
內向本院補提理由書（均須按他造當事人之人數附繕本）「切勿
逕送上級法院」。告訴人或被害人如對於本判決不服者，應具備
理由請求檢察官上訴，其上訴期間之計算係以檢察官收受判決正
本之日期為準。　　　　　　　　　
中　　華　　民　　國　　111 　年　　6 　　月　　29　　日
                                書記官　陳佾澧
附錄論罪科刑法律條文：
刑法第321條第1項第3款
犯前條第1項、第2項之罪而有下列情形之一者，處6月以上5年以
下有期徒刑，得併科50萬元以下罰金：
一、侵入住宅或有人居住之建築物、船艦或隱匿其內而犯之。
二、毀越門窗、牆垣或其他安全設備而犯之。
三、攜帶兇器而犯之。
四、結夥三人以上而犯之。
五、乘火災、水災或其他災害之際而犯之。
六、在車站、港埠、航空站或其他供水、陸、空公眾運輸之舟、
    車、航空機內而犯之。
前項之未遂犯罰之。